臺灣高雄地方法院刑事判決　　　　　　　　　　　　九十三年度訴字第一三二八號
　　公　訴　人　臺灣高雄地方法院檢察署檢察官
　　被　　　告　乙○○
右列被告因毒品危害防制條例案件，經檢察官提起公訴（九十三年度偵字第二四二九
號），被告於準備程序就被訴事實為有罪之陳述，本院聽取當事人之意見後，裁定改
以簡式審判程序審理，本院判決如左：
    主  文
乙○○連續施用第一級毒品，累犯，處有期徒刑壹年貳月。扣案之第一級毒品海洛因
陸包（驗後淨重合計零點伍伍公克，包裝重合計零點柒捌公克）、殘留第一級毒品海
洛因之分裝勺壹支、針筒參拾參支、夾鏈袋參只、磅秤壹個均沒收銷燬之。另扣案之
空夾鏈袋貳包均沒收之。
    事  實
一、乙○○於民國九十一年間因偽造文書案件，經台灣高雄地方法院以九十一年度易
    字第二八號判處有期徒刑五月確定，並於九十二年六月十七日易科罰金執行完畢
    。又於九十一年間因施用毒品案件，經本院裁定送觀察勒戒，經評定認有繼續施
    用毒品之傾向，再以九十一年度毒聲字第四五一九號裁定令入戒治處所強制戒治
    ，嗣因強制戒治期滿，由台灣高雄地方法院檢察署於九十三年三月一日以九十三
    年度戒毒偵字第一三四號不起訴處分確定。詎乙○○明知海洛因業經公告列為毒
    品危害防制條例第二條第二項第一款之第一級毒品，不得非法持有、施用，竟猶
    不知戒絕悔改，仍基於施用第一級毒品海洛因之概括犯意，自九十三年三月初某
    日起迄九十三年五月十一日下午四時三十分許（為警採尿時點）回溯二十六小時
    內之某時止（不含警力拘束期間），平均一天施用一次之頻率，在高雄縣鳳山市
    ○○街一九０之三號四樓住處，以將海洛因混合美娜水以針筒注射進入人體之方
    式，施用第一級毒品海洛因多次，嗣於九十三年五月十一日下午二時許，在高雄
    縣鳳山市○○街一九０之三號四樓為警查獲，並扣得第一級毒品海洛因六包（驗
    後淨重合計零點五五公克，包裝重合計零點七八公克）及殘留第一級毒品海洛因
    之分裝勺一支、針筒三十三支、夾鏈袋三只、磅秤一個及乙○○所有預備供施用
    毒品所用之夾鏈袋二包。
二、案經高雄市政府警察局三民第一分局移送臺灣高雄地方法院檢察署檢察官偵查起
    訴。
    理  由
壹、程序部分
    本件被告乙○○所犯係死刑、無期徒刑、最輕本刑為三年以上有期徒刑以外之罪
    ，其於準備程序中就被訴事實為有罪之陳述，經法官告知簡式審判程序之旨，並
    聽取公訴人、被告之意見後，本院認為適宜獨任進行簡式審判程序，故本件適用
    簡式審判程序審理，合先敘明。
貳、實體部分
一、右揭犯罪事實，業據被告乙○○本院審理時坦承不諱（參見本院九十三年六月十
    六日審判筆錄），再被告於事實欄所載之時、地經警查獲時所採取之尿液，經送
    請高雄縣政府衛生局檢驗結果，呈嗎啡陽性反應，此有高雄市立凱旋醫院煙毒尿
    液檢驗成績書各一份在卷可憑。又扣案之疑似海洛因之白色粉末六包，經送請法
    務部調查局鑑定結果，確係第一級毒品海洛因（驗後淨重合計零點五五公克，包
    裝重合計零點七八公克），有該局九十二年十一月十二日調科壹字第二二００一
    六一四七號及九十三年二月二十七日調科壹字第二二００一六六七六號鑑定通知
    書各一紙附卷可按，復有被告所有供施用第一級毒品海洛因所用之分裝勺一支、
    針筒三十三支、夾鏈袋三只、磅秤一個、空夾鏈袋二包在卷可按。按「海洛因經
    注射入人體後，約百分之八十於二十四小時內自尿中排出，一般而言，尿液中能
    否驗出嗎啡陽性反應與其投與量、投與途徑、採尿時間、個人體質及檢驗方法之
    靈敏度有關，國外曾有文獻報導注射六毫克之海洛因鹽酸鹽，其代謝物嗎啡之平
    均可檢出時限約為二十六小時」此有行政院衛生署藥物食品檢驗局（八一）藥檢
    壹字第八一一四八八五號函示明確。是依上開說明，佐以被告前揭尿液檢驗報告
    ，被告於九十三年五月十一日下午四時三十分許採尿起往前回溯二十六小時（不
    含警力拘束期間），有施用海洛因之犯行，已堪認定，被告上開自白與事實相符
    ，堪信為真實。
二、被告於九十一年間因施用毒品案件，經本院裁定送觀察勒戒，經評定認有繼續施
    用毒品之傾向，再以九十一年度毒聲字第四五一九號裁定令入戒治處所強制戒治
    ，嗣因強制戒治期滿，由台灣高雄地方法院檢察署於九十三年三月一日以九十三
    年度戒毒偵字第一三四號不起訴處分確定等事實，有本院被告院內索引卡紀錄表
    、臺灣高等法院被告全國前案紀錄表、臺灣高雄地方法院檢察署刑案資料查註紀
    錄表各一份在卷可稽，被告五年內二犯施用第一級毒品犯行，事證明確，應依法
    予以論罪科刑。
三、核被告所為，係犯毒品危害防制條例第十條第二項施用第一級毒品罪，其施用第
    一級毒品海洛因前後，持有海洛因之低度行為，應為施用之高度行為所吸收，不
    另論其持有第二級毒品罪。又被告先後多次施用第一級毒品之犯行，時間緊接，
    犯罪構成要件相同，顯係基於概括犯意反覆為之，應依連續犯之規定論以一罪，
    並依法加重其刑。末查，被告曾於九十一年間因偽造文書案件，經台灣高雄地方
    法院以九十一年度易字第二八號判處有期徒刑五月確定，並於九十二年六月十七
    日易科罰金執行完畢之事實，有臺灣高等法院被告全國前案紀錄表及臺灣高雄地
    方法院檢察署刑案資料查註紀錄表各一份在卷可稽，其於刑之執行完畢，五年以
    內再犯本件有期徒刑以上之罪，為累犯，依刑法第四十七條規定遞加重其刑。審
    酌被告審酌被告於毒品危害防制條例施行後又因施用毒品，經觀察勒戒及強制戒
    治之處分後，仍未戒除毒癮，再犯相同之罪，顯見其無戒毒悔改之意，有再入監
    矯治必要，並念其施用毒品乃自戕一己之身體健康，犯後坦承犯行，態度尚佳等
    一切情狀，量處如主文所示之刑。扣案之疑似海洛因粉末六包（驗後淨重合計零
    點五五公克，包裝重合計零點七八公克），經送驗結果確係屬第一級毒品海洛因
    ，已如前述，另扣案之分裝勺一支、針筒三十三支、夾鏈袋三只、磅秤一個，亦
    經本院送高雄醫學大學附設中和紀念醫院鑑驗後，呈海洛因陽性反應，此有高雄
    醫學大學附設中和紀念醫院檢驗報告在卷可稽，上開物品與該毒品無從分離，亦
    係違禁物，均應依毒品危害防制條例第十八條第一項前段規定，併予宣告沒收併
    銷毀之。另夾鏈袋二包，為被告所有且預備供施用毒品之用，業據被告所自承，
    爰依刑法第三十八條第一項第二款沒收之。
四、依被告為警逮捕後送檢之尿液檢驗結果顯示，被告另涉有施用第二級毒品安非他
    命，公訴人於起訴時因未檢送煙毒尿液檢驗成績書，事後亦未補送，故未就此部
    分起訴，此部分與前開論罪科刑部分未具有裁判上一罪關係，非起訴效力所及，
    本院自無從一併加以審理，併此敘明。
據上論斷，應依刑事訴訟法第二百七十三條之一第一項、第二百九十九條第一項前段
，毒品危害防制條例第十條第一項、第十八條第一項前段，刑法第十一條、第五十六
條、第四十七條、第三十八條第一項第二款，判決如主文。
本案經檢察官甲○○到庭執行職務。
中      華      民      國      九十三      年     六     月    三十    日
    臺灣高雄地方法院刑事庭
                                      法  官    廖建瑜
右正本證明與原本無異。
如不服本判決，應於判決送達後十日內，向本院提出上訴狀。
                                      書記官    王翌翔
中      華      民      國      九十三      年     六     月    三十    日
毒品危害防制條例第十條
施用第一級毒品者，處六月以上五年以下有期徒刑。
施用第二級毒品者，處三年以下有期徒刑。
毒品危害防制條例第十八條
查獲之第一、二級毒品及專供製造或施用第一、二級毒品之器具，不問屬
於犯人與否，均沒收銷燬之；查獲之第三、四級毒品及製造或施用毒品之
器具，無正當理由而擅自持有者，均沒入銷燬之。但合於醫藥、研究或訓
練之用者，得不予銷燬。
前項合於醫藥、研究或訓練用毒品或器具之管理辦法，由法務部會同行政
院衛生署定之。
